【裁判字號】    99,訴,190
【裁判日期】    990326
【裁判案由】    違反毒品危害防制條例
【裁判全文】
臺灣彰化地方法院刑事判決               99年度訴字第190號
公  訴  人  臺灣彰化地方法院檢察署檢察官
被      告  甲○○
上列被告因違反毒品危害防制條例案件，經檢察官提起公訴（99
年度毒偵字第9 號），本院依簡式審判程序判決如下：
    主    文
甲○○施用第一級毒品，累犯，處有期徒刑玖月，扣案之第一級
毒品海洛因貳包（驗餘淨重合計零點零玖壹公克），沒收銷燬之
，注射針筒貳支沒收；又施用第二級毒品，累犯，處有期徒刑肆
月。應執行有期徒刑拾壹月，扣案之第一級毒品海洛因貳包（驗
餘淨重合計零點零玖壹公克），沒收銷燬之，注射針筒貳支沒收
。
    犯罪事實
一、甲○○前因施用毒品案件，經本院以94年度毒聲字第917 號
    裁定移送觀察、勒戒後，認無繼續施用毒品傾向，於民國95
    年2 月9 日執行完畢釋放，並由臺灣彰化地方法院檢察署檢
    察官以94年度毒偵字第5711號為不起訴處分確定；於上揭觀
    察、勒戒執行完畢釋放後5 年內，又因施用毒品案件，經本
    院以97年度訴字第468 號判決判處有期徒刑6 月確定，於97
    年6 月27日易科罰金執行完畢。詎其仍不知悔改，復基於施
    用第一級毒品海洛因之犯意，於98年12月17日下午4 時許，
    在彰化縣員林鎮崙雅巷15號前之自小客車內，以將第一級毒
    品海洛因加水稀釋後置放於注射針筒中，注射於手臂之方式
    ，施用第一級毒品海洛因1 次；另基於施用第二級毒品甲基
    安非他命之犯意，於98年12月15日下午3 時許，在其住處外
    之車上，以將第二級毒品甲基安非他命置放於玻璃吸食器內
    ，以火加以燒烤使成氣體後吸食之方式，施用第二級毒品甲
    基安非他命1 次。嗣於98年12月17日下午4 時許，因其甫施
    用第一級毒品海洛因後形跡可疑，在彰化縣員林鎮崙雅巷15
    號前為警盤查，並當場扣得其所有，供其施用第一級毒品之
    已使用過注射針筒2 支以及第一級毒品海洛因2 包（淨重合
    計0.096 公克，驗餘淨重合計0.091 公克），經採集其尿液
    送驗結果確呈嗎啡及甲基安非他命陽性反應，而循線查悉上
    情。
二、案經彰化縣警察局員林分局報告臺灣彰化地方法院檢察署檢
    察官偵查起訴。
    理    由
一、本案被告甲○○所犯係死刑、無期徒刑、最輕本刑為3 年以
    上有期徒刑以外之罪，其於準備程序就前揭被訴事實為有罪
    之陳述，經受命法官告知簡式審判程序之旨，並聽取其與公
    訴人之意見後，本院認無不得或不宜改依簡式審判程序進行
    之處，爰依刑事訴訟法第273 條之1 第1 項、第284 條之1
    ，裁定由受命法官獨任進行簡式審判程序，合先敘明。
二、上揭事實，業據被告甲○○於本院審理時坦承不諱，且其於
    98年12月17日為警查獲時所採取之尿液，經送鑑驗結果，確
    呈嗎啡（按一般施用海洛因者會在其體內代謝為嗎啡成分殘
    留，並經由尿液排出）及甲基安非他命陽性反應，有彰化縣
    警察局員林分局委託檢驗尿液代號與真實姓名對照認證單及
    詮昕科技股份有限公司8C210008號濫用藥物尿液檢驗報告各
    1 紙附卷可稽，此外，復有扣案注射針筒2 支可資佐證；而
    扣案之白色粉末2 包（淨重合計0.096 公克，驗餘淨重合計
    0.091 公克）亦係海洛因無訛，亦有行政院衛生署草屯療養
    院草療鑑字第0981200174號鑑定書1 紙附卷為憑，足徵被告
    之自白確與事實相符，堪予採信。而被告前因施用毒品案件
    ，經本院以94年度毒聲字第917 號裁定移送觀察、勒戒後，
    認無繼續施用毒品傾向，於95年2 月9 日執行完畢釋放，有
    臺灣高等法院被告前案紀錄表在卷足憑，被告於上揭觀察、
    勒戒執行完畢釋放後5 年內，再犯施用毒品犯行，亦堪認定
    。本案事證已臻明確，被告施用第一級毒品海洛因及第二級
    毒品甲基安非他命犯行堪予認定，應依法論科。
三、核被告所為，分別係犯毒品危害防制條例第10條第1 項之施
    用第一級毒品罪及同條第2 項之施用第二級毒品罪。其為供
    己施用而於施用前後持有海洛因、及施用前持有甲基安非他
    命之低度行為，各為其施用之高度行為所吸收，均不另論罪
    。又其所犯上開2 罪，犯意各別，行為互殊，應予分論併罰
    。查被告曾因違反毒品危害防制條例案件，經本院以97年度
    訴字第468 號判決判處有期徒刑6 月確定，於97年6 月27日
    易科罰金執行完畢，有臺灣高等法院被告前案紀錄表1 份附
    卷可稽，其受此有期徒刑執行完畢後，5 年內故意再犯有期
    徒刑以上之罪，均為累犯，均應依刑法第47條第1 項之規定
    ，加重其刑。爰審酌被告前因施用毒品罪行，分別經移送觀
    察、勒戒及執行有期徒刑，猶不知悔改，仍再犯施用毒品犯
    行，不僅戕害自身健康，更辜負國家將其視為病人施以勒戒
    處遇之苦心，惟考量被告犯罪動機、目的，其手段對他人權
    益之侵害仍屬有限及於本院審理時已坦承犯行之犯後態度等
    一切情狀，認公訴人分別求處有期徒刑9 月、4 月，應執行
    刑11月，尚屬適當，爰量處如主文所示之刑，並定其應執行
    之刑，以示懲儆。
四、沒收：
  (一)於98年12月17日扣案被告所有之海洛因2 包（驗餘淨重合計
    0.091 公克）屬毒品危害防制條例第2 條第2 項第1 款之第
    一級毒品，自應連同用以盛裝各該毒品，顯無法與毒品完全
    析離之包裝袋，基於從刑從屬主刑之原則，依同條例第18條
    第1 項前段之規定，於上開犯罪事實所示犯行之施用第一級
    毒品罪項下諭知沒收銷燬之。
  (二)另於同日扣案之注射針2 支，均為被告所有，且各係供其施
    用如上揭犯罪事實所示第一級毒品海洛因犯罪所用之物，業
    據被告於本院審理時供明在卷（參本院審判筆錄第3 頁），
    基於從刑從屬於主刑之原則，應依刑法第38條第1 項第2 款
    之規定，於上開犯罪事實所示施用第一級毒品犯行之罪項下
    宣告沒收之。
據上論斷，應依刑事訴訟法第273 條之1 第1 項、第299 條第1
項前段，毒品危害防制條例第10條第1 項、第2 項、第18條第1
項前段，刑法第11條、第47條第1 項、第51條第5 款、第38條第
1 項第2 款，判決如主文。
本案經檢察官王元郁到庭執行職務。
中    華    民    國    99    年    3     月    26    日
                  刑事第四庭    法  官  吳永梁
以上正本證明與原本無異。
如不服本判決應於收受判決後10日內向本院提出上訴書狀，並應
敘述具體理由；其未敘述上訴理由者，應於上訴期間屆滿後20日
內向本院補提理由書(均須按他造當事人之人數附繕本)「切勿逕
送上級法院」。
中    華    民    國    99    年    3     月    26    日
                                書記官  許原嘉
附錄本案論罪科刑法條全文：
毒品危害防制條例第10條
施用第一級毒品者，處6 月以上5 年以下有期徒刑。
施用第二級毒品者，處3 年以下有期徒

司法院資訊處製作；財團法人民間司法改革基金會備份。
